【裁判字號】    90,上更(一),481
【裁判日期】    901122
【裁判案由】    毒品危害防制條例
【裁判全文】
臺灣高等法院臺南分院刑事判決           九十年度上更(一)字第四八一號    Ｃ
      上  訴  人
      即  被  告  乙  ○  ○
      指定辯護人  本院公設辯護人  丙  ○  ○
右上訴人因違反毒品危害防制條例案件，不服臺灣嘉義地方法院八十九年度訴字第五
三四號，中華民國八十九年十一月二十九日第一審判決（起訴案號：臺灣嘉義地方法
院檢察署八十九年度偵字第四九○○號），提起上訴，判決後，經最高法院發回更審
，本院判決如左：
      主      文
原判決撤銷。
乙○○連續販賣第二級毒品，處有期徒刑壹拾年。
扣案之第二級毒品安非他命貳小包（分別淨重貳點零陸公克、零點零玖公克），均沒
收銷燬之。扣案包裝安非他命之夾鏈袋壹個、錫箔紙壹張及行動電話手機（含晶片壹
枚）壹支，均沒收。因販賣第二級毒品所得之新臺幣伍仟元沒收，如一部或全部不能
沒收時，以其財產抵償之。
      事      實
一、乙○○曾有多次竊盜、偽造文書、傷害、違反麻醉藥品管理條例案件前科，因於
    民國（下同）八十三年間違反麻醉藥品管理條例案件，經本院判處有期徒刑九月
    確定，復於八十四年間又因違反麻醉藥品管理條例案件，再經本院判處有期徒刑
    五年六月，並因違反藥事法案件，經臺灣嘉義地方法院判處有期徒刑八月確定，
    更定應執行刑六年八月，於入監服刑後，經假釋出獄後又撤銷假釋，現正執行上
    開殘刑中。猶不知悔改，又基於意圖營利之概括犯意，連續於附表所示之時、地
    ，將表列之數量之第二級毒品安非他命，以表列之價格販賣給甲○○、陳啟鴻及
    鐘福中等人施用，嗣甲○○、陳啟鴻經警查獲後，供出毒品來源，遂由警授意陳
    啟鴻以乙○○之行動電話門號0000000000號連絡購買安非他命事宜，
    並約定時、地交易，經警於現場佈置埋伏，嗣乙○○又承上之犯意，意圖販賣而
    將販入之第二級毒品安非他命，依約於八十九年八月十四日十八時許，駕駛車牌
    號碼ＳＦ─五二二０號藍色箱型車，前往約定之嘉義縣大林鎮三村里橋仔頭往台
    一線產業道路旁，即為警方車輛夾住，動彈不得，乙○○隨即將其意圖販賣而販
    入包裝在香菸盒內之安非他命往溝渠丟棄，經警扣案後發現內有二包安非他命（
    分別淨重二‧○六公克、○‧○九公克），及查扣錫箔紙乙張、行動電話手機乙
    支（含晶片乙枚）而查獲。
二、案經嘉義縣警察局移送臺灣嘉義地方法院檢察署檢察官偵查起訴。
      理      由
一、訊據上訴人即被告乙○○矢口否認有上開犯行，辯稱：伊未販賣安非他命給甲○
    ○、陳啟鴻、鐘福中，是他們賣伊的。丟到排水溝的安非他命是伊剛從斗南買回
    來自己在吸用，以前都是向陳啟鴻買的。因為被警查獲，帶警前往查緝來源時，
    剛好鐘福中在場被查獲身上有安非他命，所以鐘福中才誣攀伊販賣云云。惟查：
   （一）被告乙○○確於附表所示之時、地販賣第二級毒品安非他命給甲○○、陳
         啟鴻、鐘福中之事實，業據證人甲○○於警訊供稱：「我所施用之安非他
         命是向乙○○購買的，共計二次，第一次是在八十九年七月中旬某日十四
         時許，在大林國中前交易價購安非他命壹仟元，第二次是在八十九年八月
         十二日十七時三十分，在大林國中前向乙○○價購安非他命壹仟元，這二
         次都是以電話0000000000打乙○○行動電話00000000
         00後，由乙○○駕駛藍色貨車車號ｘｘ─五二二０（前二號不明）前來
         交易，把安非他命賣給我」、於本院審理時亦稱：伊吸用之安非他命是向
         乙○○購買屬實（以上詳警卷第六頁、本院更一卷第六十二頁）。陳啟鴻
         於警訊中稱：「我所施用之安非他命是以每包新台幣壹仟元向乙○○購得
         」、「我共向乙○○購買四次安非他命，最後一次係於八十九年八月十一
         日晚上十點多，約在大林鎮大林國中旁糖廠公園內交易：：」、「八十九
         年八月十四日約十七時五分，我用我的行動電話0000000000打
         給乙○○（聯絡電話：0000000000）向他要購買新台幣壹仟元
         的毒品安非他命，乙○○要我到大林鎮○村里○○○○○道路後再打給他
         ，在警局趕往乙○○指定地點途中，乙○○打我的行動電話給我說到時打
         0000000000跟他連絡，十七時五十分左右我先帶同警方巡看交
         易地點完後：：十八時左右，乙○○開SF─五二二０藍色箱型車到達，在
         產業道路上被警方車輛夾住：：」（詳警卷第八、九頁）。另鐘福中亦於
         警訊中亦稱：「我所施用的安非他命係向乙○○以新台幣貳仟元購得」，
         偵查及原審初訊時復為相同之證述（詳警卷第十二頁、偵查卷第八十二頁
         、原審卷第七十三頁），而被告乙○○確因警方授意證人陳啟鴻以被告之
         行動電話號碼0000000000號連絡購買安非他命事宜，並約定時
         、地交易後，始遭警在約定地點埋伏而緝獲等情，亦經證人即緝獲被告之
         警員王聰典於偵查中證述屬實（詳偵查卷第八十頁、第八十一頁），並有
         被告帶至現場欲交易之意圖販賣而販入之安非他命二包（分別淨重二‧○
         六公克、○‧○九公克），及查扣錫箔紙乙張、行動電話手機乙支（含晶
         片乙枚）等在卷可資佐證，且該二包安非他命，經送請法務部調查局鑑定
         結果，確屬安非他命無訛，分別淨重二‧○六公克、○‧○九公克，亦有
         該局九十年五月四日（九十）陸（一）字第九○○二四六一五號函附卷可
         稽（附於本院上訴卷第七十頁）。再證人甲○○、陳啟鴻、鐘福中等人確
         均有施用安非他命之習性，此由渠等之尿液檢驗結果均呈安非他命陽性反
         應可證，亦有嘉義縣衛生局煙毒尿液檢驗單附卷可稽，顯示上開證人之指
         認，可堪採信。
   （二）至證人鐘福中於原審與被告對質時，改稱：「沒有向被告購買，當初會講
         被告販賣是因報復的心理才說的」乙節（見原審卷第八十頁），因與證人
         鍾福中於警訊、偵查中及原審初訊時指證情節不符，且證人鍾福中於原審
         初訊時已明確供稱「與被告沒有仇恨，我（於警訊中）沒有隨便指認」（
         見原審卷第七十四頁），於與被告當庭對質中亦供稱「對警局中我所言（
         按即指認被告販賣安非他命），我沒有意見」、「偵查中所言（也）沒有
         意見」（見原審卷第八十頁），顯示被告上開所謂「沒有向被告購買，當
         初會講被告販賣是因報復的心理才說的」乙節，應係其與被告共同借提時
         ，利用機會於囚車上或拘留室事先串證，而附合被告辯解曲為迴護之詞，
         不足採信。
   （三）又查被告既不承認其有前開非法販賣安非他命之事實，本院自無從查得其
         販入上開安非他命之真正價格及其是否因非法販賣該包安非他命予前揭證
         人而獲得具體利潤之金額，然查安非他命物稀價昂，取得不易，且為政府
         嚴予查緝之違禁物，而非法販賣安非他命之刑責甚重，凡非法販賣安非他
         命者苟無利潤可圖，衡情應無甘冒被查緝法辦重刑之危險而無端平價供應
         他人，況被告與證人甲○○、陳啟鴻、鐘福中間，無何特殊交情，自不可
         能無償或平價供應證人甲○○、陳啟鴻、鐘福中等人施用，從而，堪認本
         件被告販入安非他命之價格必較販出之價格為低、或價格一樣而以減少數
         量方式，從中賺取差額利潤圖利之事實，此應屬合於論理法則且不違背社
         會通常經驗之理性判斷，絕非憑空所作之臆測。
   （四）被告亦有施用安非他命之習性，固經其供明在卷，然因被告之所以於八十
         九年八月十四日十八時許被警方緝獲，係因證人陳啟鴻經警查獲後，供出
         毒品來源，遂由警授意陳啟鴻以被告之行動電話門號000000000
         0號連絡購買安非他命事宜，並約定交易時地，經警於現場佈置埋伏，嗣
         被告果真依約攜帶扣案之二包安非他命到達約定現場，隨即為警方逮捕，
         顯足認被告除有施用安非他命習性外，亦有販賣之行為，再參酌從其攜帶
         二包安非他命到達約定交易地點，及被告之前即已有販賣安非他命之行為
         等情，可堪認定被告於販入安非他命之初，應即有以之販賣圖利，至為明
         確，是故證人陳啟鴻於打電話與被告約定買賣安非他命事宜時，雖係配合
         警方辦案需要而佯稱欲購買安非他命其實無購買之意，但被告於與證人陳
         啟鴻相約交易時地時則確有販賣之故意無疑，因此被告意圖販賣而販入安
         非他命後，雖於八十九年八月十四日十八時許依約到達交易地點，未及賣
         出，即為警方逮捕，，應仍以販賣第二級毒品既遂罪論，公訴人認僅係犯
         販賣第二級毒品未遂罪，容有誤會，附此敘明。
   （五）至發回意旨以：原判決認被告連續販賣第二級毒品罪，係以甲○○、陳啟
         鴻及鐘福中等人之供詞為依據，未進一步調查有無補強證據及甲○○所稱
         ：其以0000000000號行動電話撥打被告之000000000
         0號行動電話，聯絡買賣安非他命之事誼，未調電話通聯紀錄以查真象一
         節，經查甲○○、陳啟鴻及鐘福中等人之供詞均甚明確，且所述被告所駕
         用以販賣安非他命之車輛均相同，況被告又於販賣當場被警逮捕，復經執
         行勤務之警員王聰典證述屬實，證據應甚明確，應無補強證據之必要。至
         電話通聯紀錄，逾六個月後電信機關即不再保存，而無法提供，有中華電
         信股份有限公司函可按（附於本院更一卷第七十頁），本院亦無從調取，
         因本案事證均已切鑿，認無再予調取之必要。
   （六）另被告於八十三年間違反麻醉藥品管理條例案件，經本院判處有期徒刑九
         月確定，復於八十四年間又因違反麻醉藥品管理條例案件，再經本院判處
         有期徒刑五年六月，並因違反藥事法案件，經臺灣嘉義地方法院判處有期
         徒刑八月確定，上開三罪經更定應執行刑六年八月，於入監服刑後，經假
         釋出獄後又撤銷假釋，現正執行上開殘刑中，有臺灣嘉義地方法院檢察署
         刑案資料查註紀錄表在卷可按，公訴人認被告違反麻醉藥品管理條例，經
         法院判處有期徒刑九月確定部分，業於八十五年六月四日執行完畢，認構
         成累犯，亦有誤會，併此敘明。
   （七）綜就上情參酌以觀，足徵被告之否認販賣安非他命及以前開情詞置辯，屬
         諉責推卸之詞，無可採信。本件事證明確，被告之犯行，洵堪認定。
二、核被告所為，係犯毒品危害防制條例第四條第二項販賣第二級毒品之罪。被告先
    後多次販賣犯行，時間緊接，犯罪構成要件相同，顯係基於概括犯意為之，為連
    續犯，依刑法第五十六條規定，以一罪論，惟因被告所犯上開罪名，最高法定刑
    為無期徒刑，依法不得加重外，僅就有期徒刑部分加重其刑。又被告販賣前後之
    持有安非他命低度行為，應為販賣之高度行為所吸收，不另論罪。
三、原審法院認被告罪證明確，予以論罪科刑，固非無見，惟查：（一）原判決未將
    扣案之安非他命送請相關單位鑑定成分、重量明確，即率予認定，（二）被告被
    查獲時之該次販賣行為，應屬販賣安非他命既遂罪論處，有如上述，原判決竟認
    係犯意圖販賣而持有第二級毒品罪，（三）原判決亦未說明被告如何有販賣營利
    意圖之理由，均有未洽，被告上訴意旨否認犯罪，指摘原判決不當，雖無理由，
    但原判決既有可議，自屬無可維持，應由本院之撤銷改判。爰審酌被告之素行、
    犯罪之動機、手段、所生之危害及犯罪後之態度等一切情狀，量處有期徒刑十年
    ，以示儆懲。又扣案之安非他命二包（分別淨重二‧○六公克、○‧○九公克）
    ，為違禁物，應依法宣告沒收銷燬之。供包裝上開安非他命用之夾鏈袋一個、錫
    箔紙一張及行動電話手機（含晶片一枚）一支，為被告所有，供販賣安非他命包
    裝或連絡之用，併依法宣告沒收之。又被告販賣第二級毒品所得五千元，係其因
    犯罪所得之財物，亦應併宣告沒收之，如全部或一部不能沒收時，以其財產抵償
    之。
據上論斷，應依刑事訴訟法第三百六十九條第一項前段、第三百六十四條、第二百九
十九條第一項前段，毒品危害防制條例第四條第二項、第十八條第一項前段、第十九
條第一項，刑法第十一條前段、第五十六條、第三十八條第一項第二款，判決如主文
。
本案經檢察官劉得鉦到庭執行職務。
中    華    民    國      九十      年      十一      月      二十二    日
                                  臺灣高等法院臺南分院刑事第六庭
                                      審判長法官  楊    明    章
                                            法官  徐    宏    志
                                            法官  戴    勝    利
右正本證明與原本無異。
如不服本判決，應於判決送達後十日內向本院提出上訴狀，其未敘述理由者並應於提
出上訴狀後十日內向本院補提理由書（應附繕本)。
                                      法院書記官  吳    銘    添
中    華    民    國      九十      年      十一  月      二十三    日
附錄法條：
毒品危害防制條例第四條第二項：製造、運輸、販賣第二級毒品者，處無期徒刑或七
                              年以上有期徒刑，得併科新臺幣七百萬元以下罰金
                              。
附  表：
┌──┬────────┬────────┬───┬────┬─────┐
│編號│交  易  時  間  │交  易  地  點  │買受人│交易數量│交易價格  │
│    │                │                │      │        │(新台幣)  │
├──┼────────┼────────┼───┼────┼─────┤
│一  │八十九年七月中旬│嘉義縣大林鎮    │甲○○│一包    │一千元    │
│    │某日下午二時許  │大林國中前      │      │        │          │
├──┼────────┼────────┼───┼────┼─────┤
│二  │八十九年八月十一│嘉義縣大林鎮    │陳啟鴻│一包    │一千元    │
│    │日晚上十時許    │大林糖廠公園內  │      │        │          │
├──┼────────┼────────┼───┼────┼─────┤
│三  │八十九年八月十二│嘉義縣大林鎮    │甲○○│一包    │一千元    │
│    │日下午五時三十分│大林國中前      │      │        │          │
│    │許              │                │      │        │          │
├──┼────────┼────────┼───┼────┼─────┤
│四  │八十九年八月十四│雲林縣大埤鄉尚義│鐘福中│一包    │二千元    │
│    │日上午九時許    │村鐘福中住處    │      │        │          │
└──┴────────┴────────┴───┴────┴─────┘


司法院資訊處製作；財團法人民間司法改革基金會備份。
